【裁判字號】    90,易,210
【裁判日期】    901018
【裁判案由】    傷害等
【裁判全文】
臺灣花蓮地方法院刑事判決                            九十年度易字第二一號
    公  訴  人  臺灣花蓮地方法院檢察署檢察官
    被      告  乙○○
                甲○○
右列被告因傷害等案件，經檢察官提起公訴（九十年度偵字第六四七號），本院判決
如左：
    主  文
乙○○傷害人之身體，處有期徒刑參月，如易科罰金，以參佰元折算壹日；又以加害
生命之事，恐嚇他人，致生危害於安全，處拘役肆拾日，如易科罰金，以參佰元折算
壹日。
甲○○被訴傷害部分公訴不受理。
    事  實
一、乙○○於民國八十九年十一月一日下午二時許，在花蓮縣新城鄉嘉新村嘉新五十
    五號甲○○（所涉傷害部分，業據撤回告訴，詳後述）住處，因丙○○為其與乙○○同居人余淑琴所生之女兒現由乙○○撫養中應如何處理一事，而與乙○○發
    生爭吵，乙○○竟基於傷害之犯意，撿拾地上之木棍一支，持以毆打丙○○，使
    之受有「左肘及第四、五手指扭傷、腦震盪、頭部前額開放性傷口、口上唇部位
    開放性傷口」等傷害。距乙○○於毆打丙○○後，氣猶未平，竟另行起意，以加
    害生命、身體之事對丙○○嚇稱：「要把你打得很慘、把你打死」等語，致丙○○心生畏懼，而危害於其安全。
二、案經丙○○訴由花蓮縣警察局新城分局報請臺灣花蓮地方法院檢察署檢察官偵查
    起訴。
    理  由
甲、張金生有罪部分：
一、訊據被告乙○○坦承在上揭時地，因丙○○以如乙○○欲撫養丙○○與乙○○同
    居人余淑琴所生之女兒，須支付代價，而向其索討金錢，致生爭吵後，即撿拾木
    棍毆打丙○○，並於毆打後，對之嚇稱：「要把你打得很慘」、「要把你打死」
    等情不諱，並經告訴人丙○○指訴被傷害及恐嚇經過等情綦詳，核與另一被告甲○○證述乙○○當時如何以木棍毆打丙○○情形相符。復有佛教慈濟綜合醫院所
    出具，記載有丙○○傷勢為「左肘及第四、五手指扭傷、腦震盪、頭部前額開放
    性傷口、口上唇部位開放性傷口」之診斷證明書一紙附卷可佐。事證明確，被告
    傷害及恐嚇犯行均堪以認定。
二、核被告所為，係犯刑法第二百七十七條第一項傷害罪、第三百零五條之恐嚇罪。
    被告所犯上開二罪，犯意各別、行為互殊，構成要件不同，應予分論併罰，雖公
    訴人認二罪有牽連關係，然查被告係於毆打告訴人後，方對之為恐嚇行為，斯時
    傷害行為已終了，應係另行起意，且其所為之傷害及恐嚇行為間，並無方法與結
    果，或原因與手段之牽連關係，應屬數罪，併予敘明；又公訴人雖認被告乙○○
    與甲○○二人間對傷害被害人之行為間，有犯意之聯絡及行為之分擔，為共同正
    犯，然除為被告甲○○堅決否認外，並辯稱當時是在旁邊勸架，核與告訴人丙○○在本院調查時承認：當時甲○○在中間不曉得是在推我還是勸架等情相符，丙○○並因而對被告甲○○撤回其傷害告訴（公訴不受理部分詳後述）一節，有本
    院筆錄可查，再參酌被告甲○○與告訴人間並無任何爭執行原因或動機，被告甲○○未參與毆打告訴人應可確認，因而公訴人認被告甲○○就傷害行為，為共同
    正犯，稍有未合，一併指明。爰審酌被告之素行、犯罪之動機、目的、以棍傷害
    人之手段、被害人所受之傷害輕重，犯罪後坦承之態度等一切情狀，量處如主文
    所示之刑，並分別諭知易科罰金之折算標準。又被告行為後，刑法第四十一條業
    於九十年一月四日修正為：「犯最重本刑為五年以下有期徒刑以下之刑之罪，而
    受六月以下有期徒刑或拘役之宣告，因身體、教育、職業或家庭之關係，執行顯
    有困難者，得以一元以上三元以下折算壹日，易科罰金。」，並於九十年一月十
    日經總統公布施行，被告行為後法律既有變更，比較新舊法的結果，修正後之規
    定對被告並無有利或不利之情形，依刑法第二條第一項前段的規定，仍應適用裁
    判時的新法，即裁判時之刑法第四十一條第一項前段規定，定其易科罰金之折算
    標準。至被告用以傷害被害人所持之木棍，係在被告甲○○家中所撿拾者，分據
    被告及甲○○供承在卷，既非被告所有之物，自不得宣告沒收，併予敘明。
乙、被告甲○○公訴不受理部分：
一、公訴意另認：被告甲○○於八十九年十一月一日下午二時許，在花蓮縣新城鄉嘉
    新村嘉新五十五號住處，在乙○○與丙○○二人發生爭吵後，竟與被告乙○○共
    同基於傷害之犯意，由被告乙○○持木棍，被告甲○○以徒手之方式，共同毆打
    丙○○，使之受有「左肘及第四、五手指扭傷、腦震盪、頭部前額開放性傷口、
    口上唇部位開放性傷口」等傷害，因認其亦涉有刑法第二百七十七條第一項之傷
    害罪嫌等語。
二、按告訴乃論之罪，告訴人於第一審辯論終結前得撤回其告訴，又告訴經撤回者，
    應諭知不受理之判決，刑事訴訟法第二百三十八條第一項、第三百零三條第三款
    定有明文。本件經查，告訴人丙○○告訴被告甲○○於上揭時地對之毆打，致其
    受傷之事實，起訴書認被告所為係觸犯刑法第二百七十七條第一項之罪，依同法
    第二百八十七條前段之規定，須告訴乃論。茲據告訴人當庭以言詞及具狀撤回告
    訴，有筆錄及撤回狀附本院卷可按，依照首開說明，本件應諭知不受理之判決。
據上論斷，應依刑事訴訟法第二百九十九條第一項前段、第三百零三條第三款，刑法
第二條第一項前段、第二百七十七條第一項、第三百零五條、第四十一條第一項前項
，罰金罰鍰提高標準條例第一條前段、第二條，判決如主文。
本案經檢察官李子春到庭執行職務
中      華      民      國      九十    年      十      月     十八     日
                                臺灣花蓮地方法院刑事庭
                                    法  官  吳  順  龍
右正本證明與原本無異。
如對本判決不服，應於送達後十日內，向本院提出上訴狀。（應抄附繕本）告訴人或
被害人如對於本判決不服者，應具備理由請求檢察官上訴，其上訴期間之計算係以檢
察官收受判決正本之日期為準。
                                    法院書記官
中      華      民      國      九十    年      十      月     十九     日
附錄本判決論罪之法律條文：
刑法第二百七十七條第一項：
傷害人之身體或健康者，處三年以下有期徒刑，拘役或一千元以下罰金。
刑法第三百零五條：
以加害生命、身體、自由、名譽、財產之事恐嚇他人，致生危害於安全者，處二年以
下有期徒刑、拘役或三百元以下罰金。


司法院資訊處製作；財團法人民間司法改革基金會備份。
